【裁判字號】    95,交抗,565
【裁判日期】    951103
【裁判案由】    違反道路交通管理處罰條例
【裁判全文】
臺灣高等法院交通事件裁定             95年度交抗字第565號
抗  告  人
即受處分人  甲○○
上列抗告人因違反道路交通管理處罰條例案件，不服臺灣臺北地
方法院，中華民國95年6月19日所為裁定（95年度交聲字第353號
；原處分案號：北市裁二字第裁22-1AA784508號），提起抗告，
本院裁定如下：
    主  文
抗告駁回。
    理  由
一、按禁止臨時停車線為紅色實線，用以指示禁止臨時停車路段
    ；又禁止臨時停車處所不得停車，道路交通標誌標線號誌設
    置規則第169條第1項、第2項及道路交通安全規則第112條第
    1項第1款定有明文。次按汽車駕駛人在禁止臨時停車處所停
    車者，處新臺幣（下同）6百元以上1千2 百元以下罰鍰，道
    路交通管理處罰條例第56條第1項第1款亦定有明文。
二、本件原裁定略以：異議人即受處分人甲○○於民國94年11月
    1日下午4時39分許，將車號DS-7226 號自用小客車停放在臺
    北市○○區○○路330巷1號前劃有禁止臨時停車紅色實線之
    路段上之違規事實，經臺北市停車管理處（下稱舉發單位）
    交通助理員陳炳立當場以拍照方式採證，受處分人辯稱上開
    路段紅色實線係屬私劃云云，要屬事後圖卸之詞，委無足採
    。本件事證已臻明確，受處分人之違規行為堪以認定。原處
    分機關遂於95年4月6日依上揭道路交通管理處罰條例第56條
    第1項第1款及違反道路交通管理事件統一裁罰基準表規定，
    裁處受處分人罰鍰1千2百元，並無不合，因認受處分人異議
    無理由等語。
三、抗告意旨略以：
（一）基於政府尚未完成新生里消防通道各單位會勘和正式公告
      於眾，便率先違法開單舉發，造成民眾權益的損失，另經
      本人一再查證和一再異議沒拖延申訴日期仍加滯納金乙事
      再次向法院抗告，請求查證確實，還本人不應受罰繳款之
      事，撤銷罰單。
（二）在受罰人甲○○收到告發單後即提出申訴，告知開罰單位
      該處開單是違法的行為，因為各單位會勘仍未完成，即民
      國 95年2月各單位仍再次會勘過，該新生里熊里長證實，
      故未會勘完成，且市府尚未公告實施日期，何來民國94年
      11月1 日，受罰人被停管處以消防通道紅線設置，開單處
      罰之由。
（三）經本人多次申訴後，訴願於市府且提出暫時實施處罰，何
      來遲延？但仍受裁決所再開罰滯納金，經受罰人向原單位
      告知原委後轉向台北地院請求異議，但似乎未明瞭受罰人
      的不平和停管處率先違法開單之事實，造成民眾對政府濫
      權和便宜行事風格的觀感。
（四）任何機關行事皆應有所公告和根據為依據，本區○○○道
      字樣在 94年7月設置，該區未達勘驗公告之實，且受罰人
      也未停車在紅線轉彎處10公尺之內，更不知當時設置的紅
      線是公設，而且政府也沒明確通告本巷道將設置消防通道
      ，便率先違法開單致民眾權益無端損失，今更變本加厲在
      申訴期間要求受害人加罰滯納金等語。
四、經查抗告人即受處分人甲○○於上揭時地，將車號 DS-7226
    號自用小客車停放在臺北市○○區○○路330巷1號前劃有禁
    止臨時停車紅色實線之路段上，經舉發單位交通助理員陳炳
    立當場以拍照方式採證，以抗告人有違反前揭道路交通管理
    處罰條例第56條第1項第1款規定之行為逕行掣單舉發，嗣抗
    告人於舉發通知單上所載應到案日期（94年12月7 日）前之
    94年11月4 日向舉發單位提出申訴，經舉發單位函請臺北市
    交通管制工程處調查結果，仍認抗告人有上開違規行為，舉
    發單位乃函覆抗告人應於收到書函後15日內向原處分機關辦
    理繳納罰鍰結案事宜，並函請原處分機關依法裁罰，抗告人
    於 94年12月8日收到舉發單位回函後15日內仍未至原處分機
    關繳納罰鍰，，抗告人對於在上揭時、地將車號DS-7226 號
    自用小客車停放在劃有禁止臨時停車紅色實線之臺北市○○
    區○○路330巷1號前之事實固不否認，雖辯稱上開停車處所
    雖劃有紅色實線禁止臨時停車之標線，但此標線係屬私劃，
    因為在臺北市政府交通管制圖籍管理系統網站上所公告之實
    施消防通道禁停區○○○路邊禁停區中皆不包括上開停車處
    所，可見該路段之紅線係屬私劃等語。然查抗告人在上開時
    、地因在禁止臨時停車處所停車為交通助理員逕行舉發之違
    規事實，有臺北市政府交通局北市交停字第1AA784508 號舉
    發違反道路交通管理事件通知單影本1 紙附卷可稽（見原審
    卷第10頁），而抗告人於舉發通知單上所載應到案日期前向
    舉發單位提出申訴，經舉發單位函請臺北市交通管制工程處
    調查結果認定抗告人違規屬實，亦有臺北市停車管理處94年
    12月8日北市停四字第09440251100號函影本1紙在卷足證（
    原審卷第15 頁），並有採證照片3幀在卷可稽（見原審卷第
    19頁），抗告人於上揭時、地在禁止臨時停車處所停車之事
    實，灼然甚明。抗告人辯稱該路段紅色實線係屬私劃，然查
    該處禁止臨時停車紅色實線，係臺北市交通管制工程處於94
    年7月9日為因應消防車輛救災需求所劃設合法列管之禁止臨
    時停車標線乙節，業經臺北市交通管制工程處於 94年12月2
    日以北市交工程字第09434370300 號函覆舉發單位屬實，有
    臺北市停車管理處94年12月8日北市停四字第09440251100號
    函影本1紙在卷可按（見原審卷第15 頁）。從而，抗告人辯
    稱上開路段紅色實線係屬私劃云云，要屬事後圖卸之詞，核
    不足採。本件事證已臻明確，抗告人之違規行為堪以認定。
五、抗告意旨指稱政府尚未完成新生里消防通道各單位會勘和正
    式公告於眾，便率先違法開單舉發，造成其損失，該處尚未
    會勘完成，且市府尚未公告實施日期，原裁定似乎未明瞭受
    罰人的不平和停管處率先違法開單之事實等語，惟上開路段
    禁止臨時停車紅色實線，係臺北市交通管制工程處於 94年7
    月9 日為因應消防車輛救災需求所劃設合法列管之禁止臨時
    停車標線乙節，有臺北市停車管理處 94年12月8日北市停四
    字第09440251100號函影本1紙在卷可按，有如上述。抗告人
    仍執陳詞空言指稱政府尚未完成新生里消防通道各單位會勘
    和正式公告實施日期，其未停車在紅線轉彎處10公尺之內，
    更不知當時設置的紅線是公設云云，已不足採。又抗告人於
    舉發通知單上所載應到案日期（94年12月7日）前之 94年11
    月4 日向舉發單位提出申訴，經舉發單位函請臺北市交通管
    制工程處調查結果，仍認抗告人有上開違規行為，舉發單位
    乃函覆抗告人應於收到書函後15日內向原處分機關辦理繳納
    罰鍰結案事宜，並函請原處分機關依法裁罰，抗告人於94年
    12月8日收到舉發單位回函後15 日內仍未至原處分機關繳納
    罰鍰等情，亦有有臺北市停車管理處94年11月28日北市停四
    字第09439588900號書函影本、94年12月8日北市停四字第09
    440251100號函影本違規查詢報表影本各1紙在卷可按，有如
    上述，原處分機關乃依道路交通管理處罰條例第56條第1 項
    第1 款及違反道路交通管理事件統一裁罰基準表規定，裁處
    罰鍰1千2百元，並無不合，抗告人仍執陳詞主張其不應受罰
    云云，其抗告仍無理由，應予駁回。
六、據上論結，應依道路交通案件處理辦法第26條，刑事訴訟法
    第412條，裁定如主文。
中    華    民    國    95    年    11    月    3     日
                  交通法庭  審判長法  官  陳正雄
                                  法  官  許宗和
                                  法  官  許錦印
以上正本證明與原本無異。
不得再抗告。
                                  書記官  楊妙恩
中    華    民    國    95    年    11    月    6     日


司法院資訊處製作；財團法人民間司法改革基金會備份。
